Inventaris van het archief van het klooster van de Heilige Bartholomeus in Jeruzalem
Nationaal Archief, Den Haag
- Financieel beheer., B.
  - Landerijen en huizen., II.
    - Maasland., 12.
      - Testament van mr. Jacobus Nycolausz. Pyno, waarbij hij aan het klooster 5 morgen land vermaakt., 1504; 47; 1 charter
        De notaris Jacobus Meeman instrumenteert, dat mr. Jacobus Nycolausz. Pyno, priester en noviet in het klooster van St. Bartholomeus bij Delft, afstand heeft gedaan van zijn ouderlijk erfdeel, waarvoor zijn vader hem de helft van 10 morgen land in Maeslandt heeft gegeven behoudens het vruchtgebruik van 2½ morgen daarvan gedurende diens leven en dat van Aleid diens vrouw en dat mr. Jacobus Pyno vervolgens bij testament het genoemde land aan het klooster heeft vermaakt.
        Acta sunt hec....sub anno indictione mense die hora et pontificatu quibus supra (anno a nativitate Domini millesimo quingentesimo quarto indictione septima mensis vero Novembris die quarta hora vesperarum vel quasi pontificatus sanctissimi in Christo patris et domini nostri domini Julii divina providentia pape secundi anno primo).
        Oorspr. (Inv. no. 47). Met signatuur van de notaris.
      - Eigendomsbewijs van 18 morgen land, afkomstig van Geryt van der Houve van Lenesteyn., Met oudere akten dit land betreffende d.d.; 1505; 1441-1484; 48, 48A - 48C, 48E, 48F; 4 charters
        (reg nos. 78, 198, 236 en 301)
        Zie reg. no. 122.
        - 1441, 48A
          78 1441 October 2
          Johan van Hodenpijl geeft mr. Geryt van der Hove de 18 morgen land in Maesland, waarvan deze hem de eigendom heeft gegeven, in erfleen.
          Opten anderden dach in October int jair ons Heeren duysent vierhondert een ende viertich.
          Oorspr. (Inv. no. 48). Met geschonden zegel van Johan van Hodenpijl in roode was.
        - 1466, 48B
          122 1466 februari 2
          Johan van Hoeydenpijl, heer van Haemstede, belooft, op verzoek van Adriaen van der Hove en Joest, diens zoon, dat hij, na overlijden van Adriaen voornoemd, diens dochter, jonkvrouwe Gerryt, zal belenen met 18 morgen land in Maasland
          Op onser Vrouwe dach lichtmisse int jaer ons Heren dusent vierhondert vijf ende tsestisch nae beloep des Hoofs van Holland.
          Oorspr. (Inv. no. 48B).
          Afschrift in Inv. no. 3 fo. XL
          Aan de voet van het afschrift staat: "De istis redditibus est una antiqua littera confecta anno Domini MCCC XLI et adhuc alie littere de quitatione istius feudi quai simul jacent ligate in eadem capse singata cum lettera C".
        - 1468 maart 10, 48C
          Supplement 9A 1468 maart 10
          Jan van Hodenpijl, heer van Haemstede, ontslaat op verzoek van Adriaen van der Hoeve en in zonderheid van diens schoonzoon Pauwels Meusin, achttien morgen land in Maasland, die meeser Gueryt van der Hoeve Adriaen 's vader hem in leen had opgedragen, uit het leenverband, zodat Adriaen van der Hoeve deze achttien morgen voortaan als eigen goed zal bezitten gelijk eertijds zijn vader
          Opten Xen dach in Merte MCCCC achte en tsestich.
          Oorspr. (Inv. no. 48C). Het zegel van de oorkonder verloren
          In dorso staat "Littera van quytscellinge van XVIIII merghen van Jan van Mompel leenhouder, Adriaen van der Hoeven leenman
        - 1477, 48
          198 1477 Juli 12
          Joest van de Hoeve geeft aan Pouwels Mensin, zijn zwager, een hofstede met 18 morgen land in Maeslant in plaats van 25 Rijnse guldens, die hij na de dood zijns vaders volgens huwelijksvoorwaarden aan Pouwels schuldig was.
          Opten XIIen dach in Julio int jair MCCCC seven ende tseventich.
          Oorspr. (Inv. no. 48). Het zegel van de oorkonder verloren.
        - 1484, 48E
          236 1484 Maart 5
          Het Hof van Holland verleent akte van willige condemnatie aan jonkvrouw Gherairde van der Hoeve, weduwe van Pouwels Mensinck, voor de 18 morgen land in Maeslant, die zij aan de Chartrtusen bij Delft heeft gegeven.
          Opten Vsten dach in Maerte anno XIIIIC drie ende tachtich secundum cursum curie Hollandie.
          a. Oorspr. (Inv. no. 48). Met het zegel van het Hof in papier genaaid.
          b. Afschrift in Inv. no. 3 fo. XXXIX verso.
        - 1505, 48F
          301 1505 September 22
          Geryt van der Houve van Lenesteyn schenkt de Cartuseren buiten Delft 18 morgen land in Maeslant.
          Gedaen int jair ons Heeren duysent vijfhondert ende vijf opten twie ende twintichsten dach in Septembri.
          Oorspr. (Inv. no. 48). Met de zegels van mr. Jan van Zeyst, dokter in de medicijnen, en Jan van Grieken in papier genaaid.
      - Eigendomsbewijs van 2 morgen land, afkomstig van het Oude Gasthuis te Delft., Met oudere verkoopakten d.d.; 1541; 1463 en 1499; 49.1 - 49.3; 3 charters (2 getransfigeerd en 1 aangehecht)
        (reg. nos. 117, 277 en 386)
        - 1463, getransfigeerd, 49.2
          117 1463 Augustus 11
          Schepenen in Leyden oorkonden, dat. Huge Geryt Hugenz. verkocht heeft aan Dirck van Bleyswijc Jacopsz. 4 morgen land in Maeslant op de Veen.
          Int jair ons Heren duysent vierhondert drie ende tsestich opten elften dach in Augusto.
          a. Oorspr. (Inv. no. 49). Met twee schepenzegels in groene was. Met transfix d.d. 1499 Februari 9 (zie regest no. 277) terwijl aan dezen brief is vastgenaaid een brief d.d. 1541 October 2 (zie regest no. 386).
          b. Afschrift in Inv. no. 3 fo. XXXVII verso.
        - 1499, getransfigeerd, 49.1
          277 1499 Februari 9
          Fye Dirc Duyst Heynricksz. wed. verkoopt aan de gasthuismeesters van het Oude Gasthuis te Delft 2 morgen land van de 4, vermeld in de brief d.d. 1463 Augustus 11, waardoor deze gestoken is (zie regest no. 117), en waarvan de andere twee de Cartuysers buiten Delft toebehooren.
          Int jair ons Heeren duysent vierhondert acht ende tnegentich opten IXen dach in Februario nae beloop sHoofs van Holland.
          a. Oorspr. (Inv. no. 49). Met de zegels van Costijn Jansz. en Cornelis Engebrechtsz. in groene was.
        - 1541, vastgehecht, 49.3
          386 1541 October 2
          Bewaarders van het Oude Gasthuis te Delft transporteren aan de Chartusers [Karthuizers] buiten Delft 2 morgen land in Maasland in de Duyfpolder.
          Int jaer XVC een ende veertich de tweeden Octobris.
          Oorspr. (Inv. no. 49). Ondertekend door de bewaarders van het Gasthuis, de prior en de procurator van het klooster van de Carthusers.
          Dit charter is vastgenaaid aan dat d.d. 1463 Augustus 11 (zie regest no. 117). In dorso staat: "Van IIII morgen lants in Maeslant in de Duyfpolder gecomen van Fye Duyst".
    - Mathenesse., 13.
      - Akte, waarbij het klooster door Philips van der Spangen met 2 morgen land en een heemwerf wordt beleend., Met oudere beleeningsakten d.d.; 1564; 1390-1546; 50.1 - 50.5; 5 charters
        (reg nos. 23, 103, 205, 392 en 410)
        Zie reg. no. 242.
        - 1390, 50.1
          23 1390 April 9
          Phillips van der Spange beleent Danel Pieter Vranckenz. zoon met 2 morgen land en een heemwerf in Oude Mathenes.
          Int jaer ons Heeren dusent driehondert ende tnegentich op de neghenden dach in Aprelle.
          a. Oorspr. (Inv. no. 50). Met het zegel van de oorkonder in papier genaaid.
          b. Afschrift in Inv. no. 3 fo. XXV verso.
          Het opschrift boven het afschrift luidt: "Littera de II morgen lants feudalibus bonis prope Scyedammis ex parte fratris Johannis, Petri praefatii" (nl. in reg. regest no. 242).
        - 1457, 50.2
          103 1457 September 24
          Phillips van der Spangen beleent Pieter Jansz. met 2 morgen land en een heemwerf in Oude Mattenesse.
          Int jair ons Heren dusent vierhondert zeven ende vijftich opten XXIIIIsten dach in September.
          Oorspr. (Inv. no. 50). Met het zegel van Geryt van der Spangen, oom van de oorkonder, in papier genaaid.
        - 1478, 50.3
          205 1478 Juni 1
          Phillips van der Spange beleent mr. Jan Pietersz met 2 morgen land en een heemwerf in Oude Matenesse, zooals hij dat diens vader heeft gedaan.
          Int jair ons Heren MCCCC acht ende tseventich op de eersten dach van Junio.
          Oorspr. (Inv. no. 50). Met het zegel van de oorkonder in papier genaaid.
        - 1546, 50.4
          392 1546 Juli 13
          Cornelis van der Spangen, ridder, oorkondt, dat heer Pieter van Scherpenisse, prior van de Kathuyzers [Karthuizers] buiten Delft, Inghel Aertsz. heeft gemachtigd om voor het klooster in ontvangst te nemen 2 morgen land en een heemwerf in Oude Mathenesse, die hij aan dat klooster in erf leen heeft gegeven.
          Int jaer ons Heren duysent vijffhondert zes ende veertich de XIIIen dach Julii.
          Oorspr. (Inv. no. 50). Met het zegel van de oorkonder in roode was.
        - 1564, 50.5
          410 1564 October 17
          Philips van der Spangen beleent Peeter van Ootmeer als gemachtigde van heer Albrecht van de Berch., prior van de Carthuysers, met 2 morgen land en een heemwerf in Oude Mathenes.
          Int jaer ons Heeren XVC LXIIII de XVII Octobrys.
    - Monster., 14.
      Zie Inv. no. 118.
    - Naaldwijk., 15.
      Zie ook Inv. no. 39.
      - Eigendomsbewijs van 2 morgen land in Naaldwijk en 5 in Wateringen, afkomstig van Jacop Meeman., Met oudere akten betreffende dit land d.d.; 1511; 1481 en 1494; 51.1 - 51.3; 3 charters (getransfigeerd)
        (reg. nos. 218, 265 en 321)
        - 1481, getransfigeerd, 51.3
          218 1481 April 2
          Arlewijn (1. Aelewijn) Vranckenz., Claes Jansz. en Lijsbeth Geryt Jansz. wed. kavelen met Claes en Dirc Symons zoons, hun broeders, de erfenis van hun vader Symon Claesz. zoo, dat Claes en Dirc voornoemd daarvan verwerven 5 morgen land in Naeldwijc en twee percelen, groot 5 morgen en 1½ morgen 1 hont 40 gaarden, in Wateringe.
          Gedaen de anderden dach in Aprille int jair ons Heeren dusent vierhondert ende tachtich na loop tsHoofs van Hollant.
          a. Oorspr. (Inv. no. 51.3). Met de zegels van Dirc Symonsz. en Wigher Pietersz., schepenen van Delft, in papier genaaid. Met transfix d.d. 1494 Juli 23 (zie regest no. 265).
          b. Afschrift in Inv. no. 3 fo. LXXV verso.
        - 1494, getransfigeerd, 51.2
          265 1494 Juli 23
          Mr. Claes Symonsz., priester, verkoopt aan mr. Jacop Meeman, priester, 2 van de 5 morgen land in Naeldwijc en de beide percelen land in Wateringen, vermeld in de brief d.d. 1481 April 2, waardoor deze gestoken is (zie regest no. 218).
          Opten XXIIIen dach in Julio anno XIIIIC vier ende tnegentich.
          Oorspr. (Inv. no. 51.2). Met de zegels van Cornelys van Andell Ghijsbrechtsz. en Costijn Jansz., schepenen in Delft, in papier genaaid. Met transfix d.d. 1511 Mei 26 (zie regest no. 321).
        - 1511, getransfigeerd, 51.1
          321 1511 Mei 26
          Jacob Meerman, priester, geeft het klooster van St. Bartholomees bij Delft, ter dotatie van een cel, twee percelen land, groot 5 en 2 morgen, vermeld in de brief d.d. 1494 Juli 23, waardoor deze gestoken is (zie regest no. 265).
          Gedaen int jair ons Heeren duysent vijffhondert ende elve opten sess ende twintichsten dach in Meye.
          a. Oorspr. (Inv. no. 51.1). Met de zegels van de oorkonder en van Korsten Dirxz. van Alkemade, waarvan het eerste in papier genaaid, het tweede in groene was.
          b. Afschrift in Inv. no. 3 fo. LXXVI.
      - Stukken betreffende de eigendom van twee percelen land, groot 3 morgen en 11 hont, afkomstig van mr. Jacob Meeman., Met oudere akten betreffende dit land d.d.; 1511; 1496 en 1499; 52.1 - 52.5; 5 charters (waarvan 4 getransfigeerd)
        (reg. nos. 271, 272, 279, 316 en 320)
        - 1496 december 1, 52.1
          272 1496 December 1
          Clais Gerytsz. te Naeltwijck verklaart, dat hij door Dirck Willemsz. op Honsholredijck voldaan is van een rente uit twee percelen land, groot 3 morgen en 11 hont, waarvan deze het eerste verkocht heeft aan mr. Jacop Meeman, priester, en dat de rente vervolgens gevestigd is op een ander perceel gelegen in de Broeck.
          Int jair ons Heren duysent vierhondert zes ende tnegentich opten eersten dach in Decembri.
          Oorspr. (Inv. no. 52.1). Met de zegels van Cornelis van Andel Ghijsbrechts., burgemeester, en Cornelis Engebrechtsz, schepen van Delft, in papier genaaid.
        - 1511, getransfigeerd, 52.2
          316 1511 Mei 26
          Jacob Meeman, priester, geeft aan het klooster van St. Bartholomees bij Delft, ter dotatie van een cel, het land, vermeld in de brief d.d. 1499 December 19, waardoor deze gestoken is (zie regest no. 279).
          Gedaen int jair ons Heeren dusent vijffhondert ende elve opten sess ende twintichsten dach in Meye.
          a. Oorspr. (Inv. no. 52.2). Met de zegels van de oorkonder en van Kersten Dirxz. van Alkemade in papier genaaid.
          b. Afschrift in Inv. no. 3 fo. LXXVII.
        - 1499, getransfigeerd, 52.3
          279 1499 December 19
          Vouwe Dirck Willemsz. wed. op Honselersdijck verkoopt aan mr. Jacop Meeman, priester, 11 hont land in Naeltwijck.
          Gedaen int jair ons Heren duysent vierhondert negen ende tnegentich opten XIXten dach in Decembri.
          a. Oorspr. (Inv. no. 52.3). Met de zegels van Costijn Jansz. en Willem Grijp Florysz., schepenen in Delft, in papier genaaid. Met transfix d.d. 1511 Mei 26 (zie regest no. 316),
          b. Afschrift in Inv. no. 3 fo. LXXVI verso.
        - 1511, getransfigeerd, 52.4
          320 1511 Mei 26
          Jacob Meeman, priester, geeft het klooster van St. Bartholomees bij Delft het land, vermeld in de brief d.d. 1496 Mei 4, waardoor deze gestoken is (zie regest no. 271).
          Gedaen int jair ons Heeren dusent vijffhondert ende elve opten sess ende twintichsten dach in Mayo.
          a. Oorspr. (Inv. no. 52.4). Met de zegels van de oorkonder en van Kerstant Dirxz. van Alckmade in papier genaaid.
          b. Afschrift in Inv. no. 3 fo. LXXVII verso.
        - 1496 mei 4, getransfigeerd, 52.5
          271 1496 Mei 4
          Dirck Willlemsz. te Honselerdijck verkoopt aan mr. Jacob Meeman, priester, 3 morgen land in Naeldwijck.
          Gedaen int jair ons Heeren duysent vierhondert ses ende tnegentich opten vierden dach in Meye.
          a. Oorspr. (Inv. no. 52.5). Met de zegels van de oorkonder en van Cornelis van Andel Gijsbrechtsz. in papier genaaid. Met transfix d.d. 1511 Mei 26 (zie regest no. 320).
      - Stukken betreffende de eigendom van 2 morgen land, afkomstig van Pieter Ariaensz., 1536-1570; 53.1 - 53.4; 4 charters (3 getransfigeerd)
        (reg. nos. 378, 388, 390 en 415)
        - 1536, getransfigeerd, 53.3
          378 1536 April 29
          Schepenen in Delft oorkonden, dat Pieter Jan Ariaensz. te Honselredijck heeft verkocht aan heer Jan Jacobsz., priester, een rente van 6 pond Hollands jaarlijks, losbaar met de penning 16 en verzekerd op zijn huis en erf met 2 morgen land in Naaldtwijck.
          Opten XXIXen April anno XVC zes ende dortich.
          a. Oorspr. (Inv. no. 53). Met twee schepenzegels in papier genaaid. Met twee transfixen d.d. 1542 September 12 en 1543 Juli 20 (zie de regest nos.388 en 390).
          b. Afschrift in Inv. no. 3 fo. CXXIX.
          In margine van het afschrift staat: "Item pro istis redditibus sunt nobis addicta sive adiudicata (aengescat) illa duo iugera, de quibus hec littera facit mentionem et habemus litteras huius pactionis". Zie reg. regest no. 390.
        - 1542, getransfigeerd, 53.2
          388 1542 September 2
          Gezworens te Naeldwijck oorkonden, dat de Cathusers [Karthuizers] buiten Delft wegens 12 pond Hollands achterstallige rente, verzekerd op 2 morgen land, zooals omschreven is in de brief d.d. 1536 April 29, waardoor deze gestoken is (zie regest no. 378), is toegepacht een rente, bedragende 13 stuivers 3 penningen 1½ mite Vlaams jaarlijks, losbaar met de penning 14 en verzekerd op hetzelfde land.
          Aldus gedaen anno vijftienhondert ende twee ende veertich de twalefsten dach Septembris.
          Oorspr. (Inv. no. 53). Met het zegel van mr. Jan van Hoyquesloet in roode was. Met transfix d.d. 1543 Juli 20 (zie regest no. 390).
        - 1543, getransfigeerd, 53.1
          390 1543 Juli 28
          Gezworens van Naeldwijck oorkonden, dat de Cathusers [Karthuizers] buiten Delft het land, vermeld in de brieven d.d. 1536 April 29 en 1542 September 2, waardoor deze gestoken is (zie de nos 378 en 388), is toegepacht wegens achterstallige rente.
          Aldus gedaen anno vijftienhonderd ende drie ende veertich de acht ende twyntichsten dach Julii.
          Oorspr. (Inv. no. 53). Met het zegel van mr. Jan van Hoyquesloedt, schout van Naeldwijck, in roode was.
        - 1570, getransfigeerd, 53.4
          415 1570 april 3
          Schepen en raad van de stad Lyer [Lier in België] oorkonden, dat broeder Cornelis van Kerckhove, prior van het Satroysen klooster, heeft getuigd dat, toen hij procurator was van de Karthuizers buiten Delft, twee ingezetenen aldaar aanspraak maakten op 2 morgen land te Naaldwijk, welke de Karthuizers waren toegepacht wegens achterstallige rente, en dat die ingezetenen in een proces daarover door wethouders van Naaldwijk niet ontvankelijk in hun eis zijn verklaard.
          Gesciet op de derden dach van April int jaer vijfthienhondert ende tseventich.
          Oorspr. (Inv. no. 53). Met het stadszegel in groene was.
    - Naters., 16.
      - Stukken betreffende percelen land buiten Delft, 1483, 1496 en 1499; 54.1 - 54.3; 3 charters
        (reg. nos. 231, 273 en 276)
        - 1483, 54.1
          231 1483 April 10
          Schepenen in Natendale oorkonden, dat Adriaen Breyel en zijn vrouw Gertruyt aan de Carthuseren buiten Delft hebben gegeven 13 gemeten 25 roeden en 3½ gemet land.
          Int jaer ons Heren duysent vierhondert drie ende tachtich de tienden dach van Aprille.
          a. Oorspr. (Inv. no. 54.1). Met twee schepenzegels in papier genaaid.
          b. Afschrift in Inv. no. 8 fo. XLVII.
          c. Afschrift in Inv. no. 7 fo. 13 verso.
        - 1496, 54.2
          273 1496 December 4
          Schepenen van Natairs oorkonden, dat Adriaen Cornelisz. Breyel en Gheertruyt Claes Ye zoons dochter, zijn vrouw, hebben gegeven aan het klooster van de Karthuizers bij Delft twee percelen land, groot 13 en 3½ gemet.
          Den vierden dach in Decembri int jaer ons Heeren vierthienhondert zessentnegentich.
          a. Oorspr. (Inv. no. 54.2). Met drie schepenzegels in papier genaaid.
          b. Afschrift in Inv. no. 7 fo. 14.
        - 1499, 54.3
          276 1499 Januari 21
          Mannen van de heerlijkheid van Voorne en schepenen van de Briel oorkonden, dat Arien Breydel Cornelisz. en Geertruyt, zijn vrouw, aan de Carthuseren buiten Delft drie percelen land gegeven hebben nl. 13 gemeten 25 roeden, 3½ gemet in Natendale en 7 lijnen in het Nyeulant.
          Den XXIen daeh in Januarius int jaer XIIIIC negen ende tnegentich.
          a. Oorspr. (Inv. no. 54.3). Met vier zegels van de mannen en schepenen in papier genaaid.
          b. Afschrift in Inv. no. 7 fo. 14 verso.
    - Nieuwveen., 17.
      - Eigendomsbewijs van 8 hont land, afkomstig van Andries Cornelisz., Met oudere verkoopakte d.d.; 1528; 1525; 55.1, 55.2; 2 charters (getransfigeerd)
        (reg. nos. 341 en 361)
        - 1525, getransfigeerd, 55.2
          341 1525 December 2
          Jan Pietersz. verkoopt aan Andries Cornelisz. 8 hont land in de Nieuwen Veen.
          Opten twieen dach in December int jaer ons Heeren vijftienhondert vijff ende twintich.
          Oorspr. (Inv. no. 55.1). Met de zegels van Henryck Arent Thouwez., schout van de Nyewen Veen, en Diere Simonsz. in papier genaaid. Met transfix d.d. 1528 December 27 (zie regest no. 361).
        - 1528, getransfigeerd, 55.1
          361 1528 December 27
          Andries Cornelisz. verkoopt aan de Karthuizers buiten Delft het land, vermeld in de brief d.d. 1525 December 2, waardoor deze gestoken is (zie regest no. 341).
          Opten XXVIIen dach in December anno XVC acht ende twintich.
          a. Oorspr. (Inv. no. 55.1). Met de zegels van Gerrit Vranck Stormz. en Jan Apersz. in papier genaaid.
          b. Afschrift in Inv. no. 3 fo. LXXXVI.
    - Nootdorp., 18.
      - Eigendomsbewijs van 2 morgen land, afkomstig van Maertijn Woutersz., Met oudere akte van kaveling d.d.; 1513; 1509; 56.1, 56.2; 2 charters
        (reg. nos. 307 en 323)
        - 1509, getransfigeerd, 56.2
          307 1509 April 18
          Heynryck Aemsz. kavelt met Vreryck Jansz. 4 morgen land in Noertdorp.
          Gedaen opten XVIIIen dach in April int jaer ons Heeren duysent vijff hondert ende negen.
          a. Oorspr. (Inv. no. 56.2). Met de zegels van Cornelys Engebrechtsz. en Jan Costijnsz. in papier genaaid. Met transfix d.d. 1513 April 4 (zie regest no. 323).
          b. Afschrift in Inv. no. 3 fo. LXXX verso.
          Het opschrift boven het afschrift luidt: "Littera de II marghen veenlants geleghen in Noerdorp emptis a Martino Brammer".
        - 1513, getransfigeerd, 56.1
          323 1513 April 4
          Maertijn Woutersz. verkoopt aan de Catuysers bij Delft de helft van 4 morgen land in Nootdorp, vermeld in de brief d.d. 1509 April 18, waardoor deze gestoken is (zie regest no. 307).
          Gedaen opten vierden dach in April int jair ons Heeren duysent vijffhondert ende dertien.
          Oorspr. (Inv. no. 56.1). Met de zegels van Cornelys Engebrechtsz. en Jan Costijnsz. in papier genaaid.
      - Eigendomsbewijs van 3 morgen land, afkomstig van Dirck Wyllemsz., Met oudere verkoopakte d.d.; 1516; 1513; 57.1, 57.2; 2 charters
        (reg. nos. 322 en 325)
        - 1513, 57.1
          322 1513 Januari 26
          Gherrit Claesz. verkoopt aan de Karthuizers buiten Delft 3 morgen land, geheeten de Bijl en gelegen in Noertdorp.
          Opten XXVIen dach in Januario int jair ons Heren dusent vijfhondert ende twaelf nae 'beloep tsHoefs van Hollant.
          Oorspr. (Inv. no. 57.1). Met de zegels van Gillis Hughensz. en Corstijn Dirckz. van Alcmaie in papier genaaid.
        - 1516, 57.2
          325 1516 Januari 27
          Dirck Wyllemsz. verkoopt aan de Chatusers [Karthuizers] buiten Delft 3 morgen land, geheeten de Bijl en gelegen in Nootdorp.
          Gedaen opten XXVIIen dach in Januario int jair ons Heeren duysent vijffhondert ende vifthyen nae schryvens sHoifs van Hollandt.
          a. Oorspr. (Inv. no. 57.2). Met de zegels van Cornelis Wyllemsz. en Claes Boen Florysz. van Coudenhoven in papier genaaid.
          b. Afschrift in Inv.no. 3 fo. LXXXI verso.
      - Eigendomsbewijs van een perceel land, afkomstig van Dammas Willemsz., Met oudere verkoopakte d.d.; 1517; 1506; 58.1, 58.2; 2 charters (getransfigeerd)
        (reg. nos. 305 en 326)
        - 1506, getransfigeerd, 58.2
          305 1506 October 21
          Philips Jansz. verkoopt aan heer Pieter Jacobsz., priester, een perceel land in Nooddorp.
          Int jair XVc ende VI de XXIsten dach in October.
          a. Oorspr. (Inv. no. 58.2). Met de zegels van Geryt Kerstijnsz. en Heinryk Jansz. in papier genaaid. Met transfix d.d. 1517 Januari 26 (zie regest no. 326).
          b. Afschrift in Inv. no. 3 fo. LXXXI verso.
          Blijkens Inv. no. 4 fo. XX, was het perceel 8 hont groot.
        - 1517, getransfigeerd, 58.1
          326 1517 Januari 26
          Dammas Willemsz., koopman, verkoopt aan de Carthuysers buiten Delft een perceel land in Nooddorp, vermeld in de brief d.d. 1506 October 21, waardoor deze gestoken is (zie regest no. 305).
          Opten zes ende twintichsten dach in Januario anno XVc ende zeventhien.
          Oorspr. (Inv. no. 58.1). Met de zegels van Heyn Thou en Jan Heynricxz. in papier genaaid.
    - Ouderschie., 19.
      - Eigendomsbewijs van 4 morgen land, afkomstig van Jacob Meeman., Met oudere verkoopakte d.d.; 1511; 1501; 59.1, 59.2; 2 charters (getransfigeerd)